---
title: "Introducción R"
author: "Sulma Alvarado"
date: "2/3/2022"
output: html_document
---
---
    fig_height: 6
    fight_width: 8
    theme: journal
    highlight: espresso
    toc: yes
    toc_depht: 4
    toc_float:
      collapsed: no
      smooth_scroll: yes
---
```{r setup, include=FALSE}
knitr::opts_chunk$set(echo = TRUE)
```

## Contenidos 

## R Markdown
## TAREA 1: TIPOS DE DATOS

Realice las siguientes actividades en un documento .Rmd

### Ejercicio 1
#### Crear un identificador de nombre "ciudad" y asigne como valor el nombre de alguna ciudad
```{r Ejercicio1}
# Ejercicio 1:
ciudad <- "Tena"
print(ciudad)
```
### Ejercicio 2: 
#### Crear un identificador de nombre "pais_andes" y asigne como valor los nombres de los países por donde cruza la cordillera de Los Andes

```{r Ejercicio2}
# Ejercicio 2:
pais_andes <- c("Argentina", "Bolivia", "Chile", "Colombia", "Ecuador", "Perú", "Venezuela")
print(pais_andes)
```

### Ejercicio 3:  
#### Crear un dataframe con 12 eventos (files) y 5 variables (columnas), cada columna debe tener diferentes tipos de datos (entero, decimal, caracter, logico)

```{r Ejercicio3}
### Ejercicio 3:
Censo = data.frame(Nombre = c("Juan", "Roberto", "Fernando", "Mario", "Ximena", "Fernanda", "Javier", "Robertha", "Lorena", "Marisol", "Jennifer", "Maria"), Apellido = c("Alvarez", "Robles", "Torres", "Tapuy", "Narvaez", "Choez", "Gutierez", "Montoya", "Toledo", "Chavez", "Aguinda", "Fernandez"), edad = c("40", "35", "49", "31", "54", "48", "50", "56", "52", "47", "59", "45"), hijos = c("1", "2", "3", "4", "5", "4", "6", "2", "1", "3", "4", "6"), ciudad = c("Coca", "Archidona", "Cuenca", "Riobamba", "Puyo", "Macas", "Lago Agrio", "Quito", "Manta", "Baños", "Loreto", "Guayaquil"))
Censo
```

### Ejecicio 4: 
#### Cargue el dataset "DNase" e identifique su estructura. Extraiga (subset) los datos que cumplan con las condiciones de:
######Ejecicio 4.1: "conc" (concentracion) entre 0.1 y 0.2

```{r Ejercicio4.1.}
# Ejercicio 4.1: Selección del dataset "DNase"
?DNase
print(head(DNase, 4))
concentracion = subset(DNase, conc >= 0.1 & conc <= 0.2)
print(concentracion)
```
###### Ejercicio 4.2: "Run" diferente a 2, "conc" mayor a 0.2 y "density" menor o igual a 1.0


```{r Ejercicio4.2.}
# Ejercicio 4.2: Selección del dataset "DNase"
?DNase
concentracion2 = subset(DNase, Run != 2 & conc > 0.2 & density <= 1.0)
print(concentracion2)
```




